---
output: github_document
---

<!-- README.md is generated from README.Rmd. Please edit that file -->

```{r, echo = FALSE}
knitr::opts_chunk$set(
  collapse = TRUE,
  comment = "#>",
  fig.path = "README-"
)
```

# rtauargus

### &tau;-Argus depuis R

Le package _rtauargus_ offre une interface **R** pour **&tau;-Argus**.

Il permet de :

- créer les inputs (fichiers asc et rda) à partir de données au format R ;
- générer la séquence d'instructions à exécuter en mode batch (fichier arb) ;
- lancer un batch &tau;-Argus en ligne de commande ;
- récupérer les résultats dans R.

Ces différentes opérations peuvent être exécutées en une seule fois, mais aussi
de manière modulaire. Elles permettent d'intégrer les tâches réalisées par
&tau;-Argus dans une chaîne de traitement écrite en R.

Le package présente d'autres fonctionnalités annexes, comme créer une variable hiérarchique à partir de microdonnées.

### Exemple simple

```{r rtauargus_ex2, eval = FALSE}
rtauargus(
  microdata        = donnees,
  explanatory_vars = c("variable1", "variable2"),
  safety_rules     = "FREQ(3,10)",
  suppress         = "GH(1,100)"
)
```

Une prise en main détaillée est disponible par `vignette("rtauargus")`.

### Remarques importantes

Les fonctions de _rtauargus_ appelant &tau;-Argus nécessitent que ce logiciel
soit accessible depuis le poste de travail. Le téléchargement de &tau;-Argus
se fait sur la [page dédiée](http://neon.vb.cbs.nl/casc/tau.htm) du site de
l'office néerlandais de statistiques.
Cependant, toutes les fonctions n'exécutent pas &tau;-Argus (création des 
microdonnées...). Ne pas l'avoir sur son poste n'est donc pas bloquant.

Le package a été développé sur la base des versions open source de &tau;
-Argus (versions 4.1 et supérieures), en particulier la dernière version
disponible lors du développement (4.1.7).
**Il n'est pas compatible avec la version 3.5.**

Pour l'instant, **seules les microdonnées sont acceptées** en entrée (pas les
données déjà tabulées).
